【裁判字號】    90,訴,538
【裁判日期】    901122
【裁判案由】    毒品危害防制條例
【裁判全文】
臺灣臺北地方法院刑事判決                            九十年度訴字第五三八號
    公  訴  人  臺灣臺北地方法院檢察署檢察官
    被      告  甲○○
右列被告因違反毒品危害防制條例案件，經檢察官提起公訴（九十年度毒偵字第七一
０號）、臺灣板橋地方法院檢察署檢察官移送併辦（九十年度毒偵字第三五０四、三
一五一、三九二七號），及臺灣桃園地方法院檢察署檢察官移送併辦（九十年度毒偵
字第三０八二號），本院判決如左：
    主  文
甲○○連續施用第一級毒品，累犯，處有期徒刑捌月。扣案海洛因壹包（淨重零點參
公克）沒收銷燬之，扣案斜口分裝杓管、注射針筒各壹支均沒收之。
    事  實
一、甲○○前於八十二年間因竊盜及施用毒品案件，經臺灣板橋地方法院以八十七年
    度易緝字第三四一號、八十七年度訴緝字第二四三號判決竊盜部分有期徒刑三月
    確定，於八十八年五月三十一日執行完畢，施用毒品部分則以無繼續施用傾向為
    免刑判決確定。嗣於八十九年間又因施用毒品案件經臺灣板橋地方法院裁定送觀
    察、勒戒後，認有繼續施用毒品傾向，又裁定送強制戒治，並於八十九年十二月
    十二日以八十九年度毒聲字第七０五一號裁定停止強制戒治，所餘戒治期間並付
    保護管束。詎甲○○仍不知悔改，竟又基於施用第一級毒品海洛因之概括犯意，
    自九十年三月十二日起至九十年八月十日止之前述強制戒治保護管束中，分別在
    台北縣新店市○○路七００巷八號七樓朋友住處、台北縣新莊市○○路○段四一
    ０號二樓白炳宏住處、台北縣土城市○○路二五九巷十四號六樓鄭春菊住所等處
    連續多次以針筒注射之方式施用第一級毒品海洛因，嗣先後於（一）九十年三月
    十三日晚間八十三十分許，為警持搜索票在台北縣新店市○○路七００巷八號七
    樓實施搜索時查獲，並扣得海洛因一包（毛重０點六公克、淨重０點三公克）、
    被告所有供施用第一級毒品所用之斜口分裝杓管一支、注射針筒一支及安非他命
    殘渣袋八只（此部分與本案無涉）；（二）同年四月十日晚間九時許，為警在台
    北縣新莊市○○路○段四一０號二樓白炳宏住處查獲；（三）同年五月九日下午
    四時許，在台北縣新店市○○路十一巷七一號張明華住處查獲；（四）同年八月
    十日在台北縣土城市○○路二五九巷十四號六樓鄭春菊住處為警查獲，且分別經
    採驗尿液均呈海洛因代謝後之嗎啡陽性反應而查悉上情。
二、案經臺北市政府警察局信義分局報告臺灣台北地方法院檢察署檢察官偵查起訴，
    及台北市政府警察局、內政部警政署刑事警察局報告臺灣板橋地方法院檢察署檢
    察官、桃園地方法院檢察署檢察官移送併辦。
    理  由
一、訊據被告甲○○對於在右揭時地以針筒注射方式施用第一級毒品海洛因等情均坦
    承不諱，且其尿液經送鑑驗均呈海洛因代謝後之嗎啡反應，有台北市立療養院九
    十年三月二十九日煙毒尿液檢驗報告書（四）、法務部調查局九十年八月十一日
    （九０）陸（一）字第90051814號檢驗通知書、台北市立療養院九十年四月二十
    日煙毒尿液檢驗報告書（八）、台北市立療養院九十年八月二十日煙毒尿液檢驗
    報告書（四）在卷可稽，並有被告所有供施用第一級毒品所用之斜口分裝杓管、
    注射針筒各一支扣案可憑，又扣案白色粉末一包（毛重０點六公克、淨重０點三
    公克）經台北市政府警察局保安警察大隊初步鑑驗，及送法務部調查局鑑定亦確
    含毒品危害防制條例第二條第二項第一款之第一級毒品海洛因成分，亦有台北市
    政府警察局保安警察大隊第二中隊查獲涉嫌違反毒品危害防制條例毒品初步鑑驗
    報告單、法務部調查局九十年九月三日（九０）陸（一）字第90175830號鑑定通
    知書（均為影本，九十年三月十三日為警查獲時，除被告所有上開淨重０點三公
    克海洛因外，另有在場另名被告劉建龍所有淨重一點八公克之海洛因，二者同送
    法務部調查局鑑定，均含海洛因成分，合計淨重二點一公克）可佐，均足證被告
    自白與事實相符，本件事證明確，被告犯行已堪認定，應依法論科。
二、被告前曾因施用毒品案件經觀察、勒戒無繼續施用毒品之傾向，經臺灣板橋地方
    法院為免刑之判決，嗣於八十九年間因施用毒品案件經臺灣板橋地方法院裁定送
    觀察、勒戒後，認有繼續施用毒品傾向，又裁定送強制戒治，並於八十九年十二
    月十二日以八十九年度毒聲字第七０五一號裁定停止強制戒治，所餘戒治期間並
    付保護管束，其未滿五年，再犯本件連續施用第一級毒品海洛因之犯行，核其所
    為係犯毒品危害防制條例第十條第一項施用第一級毒品罪，其非法持有第一級毒
    品海洛因之低度行為，應為非法施用之高度行為所吸收，不另論罪。其先後分別
    多次施用第一級毒品海洛因之犯行，時間緊接，犯罪構成要件相同，顯係基於概
    括犯意所為，應依連續犯之規定論以一罪，並加重其刑。末查，被告於八十二年
    間因竊盜案件，經臺灣板橋地方法院以八十七年度易緝字第三四一號判決有期徒
    刑三月確定，於八十八年五月三十一日執行完畢，有台灣高等法院檢察署刑案紀
    錄簡覆表可佐，其於五年內再犯本件最重本刑為有期徒刑以上之罪，為累犯，應
    依刑法第四十七條規定遞加重其刑。爰審酌被告前已曾因施用毒品先經觀察、勒
    戒執行完畢，並為免刑判決，後又因施用毒品經強制戒治認戒治成效及格無繼續
    戒治必要而停止戒治，於保護管束期間猶不知悔改，縱於為警查獲後仍再繼續施
    用而復犯本件各罪，顯見其並無確切戒斷毒品之決心，及其犯罪手段、危害、事
    後坦承犯行等一切情狀，量處如主文所示之刑。扣案之海洛因一包（淨重０點三
    公克），係屬第一級毒品，不問屬於犯人與否，應依毒品危害防制條例第十八條
    第一項前段之規定宣告沒收並銷燬之；扣案之斜口分裝杓管及注射針筒各一支，
    為供被告犯罪所用之物，且為被告所有，業據被告供承在卷，應依刑法第三十八
    條第一項第二款規定併予宣告沒收之；另扣案之安非他命殘渣袋八只，係關於第
    二級毒品之問題，且為被告否認係其所有，而與本案無關，爰不予宣告沒收之。
三、公訴人移送併辦部分（臺灣板橋地方法院檢察署九十年度毒偵字第三一五一、三
    九二七號，及臺灣桃園地方法院檢察署九十年度毒偵字第三０八二號）即被告自
    九十年五月九日以後連續施用第一級毒品之犯行，雖未據起訴，然此部分與已起
    訴並經本院認定為有罪之部分，有連續犯之裁判上一罪關係，基於審判不可分之
    原則，本院自得併予審理，併此敘明。
四、另公訴人移送併辦之臺灣板橋地方法院檢察署九十年度毒偵字第三五０四號被告
    施用第一級毒品部分，併辦意旨略以：被告基於概括犯意，自八十九年二月初起
    至同年三月九日止，連續在台北縣板橋市○○路○段三七號等地施用第二級毒品
    安非他命，因認其於八十九年三月九日在國道三號高速公路南向五十公里處查獲
    被告持有第二級毒品安非他命亦與本罪有連續犯之裁判上一罪關係而移送併辦。
    然查，本件經檢察官起訴並經本院認定有罪部分，係違反毒品危害防制條例第十
    條第一項施用第一級毒品罪，與檢察官所認違反同條第二項施用第二級毒品罪，
    構成要件並不相同，無從成立連續犯；又其尿液經送鑑驗雖亦呈海洛因代謝後之
    嗎啡陽性反應，有台北縣政府衛生局八十九年四月十三日北縣衛六字第二一八六
    六號尿液煙毒檢驗成績書可稽，然被告於該次查獲後，業經臺灣板橋地方法院裁
    定送觀察、勒戒，及強制戒治，並於八十九年十二月十二日以八十九年度毒聲字
    第七０五一號裁定停止強制戒治在案，查該裁定係以被告自八十九年五月二日起
    送臺灣台北戒治所強制戒治，已屆滿五月，其成效經評定為合格，而無繼續戒治
    之必要，始裁定停止戒治，有前開裁定可佐，則被告施用第一級毒品之犯意，顯
    然在施以強制戒治並認為無繼續戒治之必要後已經中斷，否則該停止戒治之裁定
    即失其意義，況被告自八十九年三月九日起執行觀察、勒戒，而於同年五月二日
    起施以強制戒治，直至九十年一月八日因停止戒治離開臺灣台北戒治所，前後已
    有十個月之期間，有臺灣台北戒治所八十九年十月二日報請停止戒治報告表、九
    十年一月八日北戒守輔字第0129號函在卷，則距離本件第一次查獲時間九十年三
    月十三日，實難認其前後犯行之時間緊接，有概括之犯意，而為連續犯，與前揭
    本院認定有罪部分並無裁判上一罪之關係，非起訴效力所及，本院無從併予審酌
    ，應退由檢察官另行偵辦，爰附此敘明。
五、末查，被告前開為警查獲而採尿送驗之結果，除呈海洛因代謝後之嗎啡陽性反應
    外，另亦有呈甲基安非他命及ＭＤＭＡ（九十年八月十日）陽性反應，有上開各
    尿液鑑驗報告足憑，其中除八十九年十二月起至九十年四月九日止之施用第二級
    毒品安非他命業經臺灣板橋地方法院以九十年度易字第三二一二號判決外，有該
    判決可稽，餘應由檢察官另行偵辦，亦併此敘明。
據上論斷，應依刑事訴訟法第二百九十九條第一項前段，毒品危害防制條例第十條第
一項、第十八條第一項前段，刑法第十一條前段、第五十六條、第四十七條、第三十
八條第一項第二款，判決如主文。
本案經檢察官蔡立文到庭執行職務。
中      華      民      國      九十    年    十一    月      二十二    日
                                    臺灣臺北地方法院刑事第三庭
                                        審判長法  官  徐  世  禎
                                              法  官  劉  台  安
                                              法  官  黎  惠  萍
右正本證明與原本無異
如不服本判決應於送達後十日內向本院提出上訴狀。
                                              書記官  賈  繼  藩
中      華      民      國      九十    年    十一    月      二十二    日
附錄本案論罪科刑法條全文
毒品危害防制條例第十條第一項
施用第一級毒品者，處六月以上五年以下有期徒刑。


司法院資訊處製作；財團法人民間司法改革基金會備份。
